臺灣士林地方法院刑事判決　　　　　　 100年度簡上字第21號
上　訴　人　臺灣士林地方法院檢察署檢察官
被　　　告　王英豪
上列上訴人因被告違反毒品危害防制條例案件，不服本院中華民
國99年12月17日99年度審簡字第1536號第一審刑事簡易判決（原
起訴案號：99年度毒偵字第1843號），提起上訴，本院管轄之第
二審合議庭判決如下：
    主  文
上訴駁回。
    事  實
一、王英豪有下列前科：
（一）因施用第二級毒品案件，經臺灣板橋地方法院以九十四年
      度毒聲字第一九二三號（起訴書誤繕為九十四年度毒聲字
      第一九三二號）裁定送觀察、勒戒後，於民國九十四十一
      月二日因認無繼續施用傾向釋放，並由臺灣板橋地方法院
      檢察署檢察官以九十四年度毒偵字五六四四號為不起訴處
      分確定。
（二）因違反兒童及少年性交易防制條例案件，甫經臺灣板橋地
      方法院以九十五年度簡字第四四二四號判決判處有期徒刑
      三月，緩刑三年確定，旋又因施用第二級毒品案件，經臺
      灣臺北地方法院以九十六年度簡字第一八二０號判決判處
      有期徒刑三月確定，另以九十六年度撤緩字第六七號裁定
      撤銷前開緩刑確定，隨後因中華民國九十六年罪犯減刑條
      例公佈施行之故，上開兩案依序由臺灣板橋地方法院以九
      十七年度聲減字第三０八號裁定、臺灣臺北地方法院以九
      十六年度聲減字第三０二０號裁定各減刑二分之一確定後
      ，接續執行至九十七年五月十四日，就殘刑易科罰金執行
      完畢。
（三）因業務過失傷害案件，經臺灣臺北地方法院判處罪刑，上
      訴後由臺灣高等法院以九十七年度交上易字第一四九號判
      決將原判決撤銷，改判論處有期徒刑三月確定，又因傷害
      案件，經臺灣板橋地方法院以九十七年度簡字第二一五六
      號判決判處拘役二十日確定，再因違反兒童及少年性交易
      防制條例案件，經臺灣板橋地方法院以九十七年度簡字第
      四六八七號判決判處有期徒刑四月確定，另因施用第二級
      毒品案件，經臺灣臺北地方法院以九十七年度簡字第四二
      八０號判決判處有期徒刑四月確定，前開四罪接續執行至
      九十八年十一月二十四日縮刑期滿，執行完畢。
（四）復因施用第二級毒品案件，經臺灣臺北地方法院以九十九
      年度簡字第八八八號判決處有期徒刑六月確定，於九十九
      年七月一日易科罰金執行完畢。
二、詎王英豪仍不知悔改，復基於施用第二級毒品甲基安非他命
    之犯意，於九十九年八月二十九日晚間採尿時起回溯九十六
    小時內某時，在臺北市○○區○○街公園公廁內，以將甲基
    安非他命置於吸食器內點火燒烤，再吸食其煙氣之方式，施
    用第二級毒品甲基安非他命一次。嗣於九十九年八月二十九
    日下午七時二十分許，為警在臺北市○○區○○路六五一號
    前查獲，當場並扣得甲基安非他命一小包（驗餘淨重零點四
    三一八公克），而發覺上情。
三、案經臺北市政府警察局士林分局移送臺灣士林地方法檢察署
    檢察官偵查起訴後，由本院改依簡易判決處刑。
    理  由
一、訊據被告王英豪坦承上揭施用第二級毒品甲基安非他命之犯
    行不諱，且警員採集其尿液，連同扣案之一包結晶物分別送
    請臺灣尖端先進生技醫藥股份有限公司、交通部民用航空局
    航空醫務中心檢驗結果，尿液呈甲基安非他命陽性反應，結
    晶物則含有甲基安非他命成分，驗餘淨重零點四三一八公克
    ，亦有臺灣尖端先進生技醫藥股份有限公司九十九年九月十
    三日濫用藥物檢驗報告暨所附鑑定人結文、尿液檢體委驗單
    、交通部民用航空局航空醫務中心九十九年九月十日航藥鑑
    字第０九九五七五四號毒品鑑定書各一份在卷可稽，足認被
    告前開自白屬實，其確有一次施用第二級毒品甲基安非他命
    之行為，又被告前曾因施用第二級毒品案件，經臺灣板橋地
    方法院以九十四年度毒聲字第一九二三號裁定送觀察、勒戒
    後，於九十四十一月二日因認無繼續施用傾向釋放，並由臺
    灣板橋地方法院檢察署檢察官以九十四年度毒偵字五六四四
    號為不起訴處分確定，其後又三度因施用毒品案件，經臺灣
    臺北地方法院先後以九十六年度簡字第一八二０號、九十七
    年度簡字第四二八０號及九十九年度簡字第八八八號判決依
    序各判處有期徒刑三月（其後另經法院以九十六年度聲減字
    第三０二０號裁定減刑二分之一確定）、四月及六月確定等
    情，有其臺灣高等法院被告前案紀錄表一份在卷足憑，綜上
    ，被告因施用毒品，經法院判處罪刑確定後，再犯本件施用
    第二級毒品之犯行，已堪認定。
二、按現行毒品危害防制條例將施用毒品之刑事處遇程序區分為
    「初犯」、「五年內再犯」及「五年後再犯」，其中僅限於
    「初犯」及「五年後再犯」二種情形，始應先經觀察、勒戒
    或強制戒治程序，倘被告於五年內已再犯，經依法追訴處罰
    後，其第三次（或第三次以上）施用毒品，即應適用該條例
    第十條規定處罰（最高法院九十五年度第七次刑事庭會議決
    議參照），查被告數次因施用毒品，經法院判處罪刑確定後
    ，又再犯本件施用毒品犯行，已如前述，依上說明，自應逕
    行論罪，而無需再行觀察勒戒等強制處遇。核被告所為，係
    犯毒品危害防制條例第十條第二項之施用第二級毒品罪，其
    施用前、後持有甲基安非他命之低度行為，應為施用之高度
    行為所吸收，不另論罪。被告前有如事實欄一所示之科刑及
    執行情形，有上開前案紀錄表可參，其於前案有期徒刑執行
    完畢後，五年內故意再犯本件有期徒刑以上刑之罪，為累犯
    ，應依刑法第四十七條第一項規定加重其刑。
三、原審因認被告罪證明確，量處被告有期徒刑六月，並諭知易
    科罰金之折算標準為以新臺幣（下同）一千元折算一日，另
    諭知沒收銷燬扣案之一包甲基安非他命，經核其認事用法均
    無違誤，量刑亦甚妥適，檢察官上訴意旨雖稱：被告在本次
    施用毒品之前，已有上述共四次施用毒品之犯行，並分別經
    法院裁定觀察勒戒或判處罪刑確定，其各次查獲時間相當接
    近，足認其已經成癮，難以自我控制，如量處刑度過輕，對
    被告顯難有懲儆之效，再者，被告上述四次施用毒品犯行，
    除第一次係接受觀察、勒戒外，其餘分別受有期徒刑三月、
    四月、六月之宣告，足徵法院對被告再犯同質犯行，均加重
    刑度，以提高被告對刑罰之感受度，原審此次仍僅判處被告
    有期徒刑六月，且被告因施用毒品入監，甫於九十九年七月
    一日出監，隨即於九十九年八月間再犯本件施用毒品犯行，
    前後相距僅一個多月，並未因前次刑罰執行而有改過謙善之
    心，又係累犯，原判決僅量處有期徒刑六月，顯屬過輕等語
    ，惟按，法官於有罪判決如何量處罪刑，甚或是否宣告緩刑
    ，均為實體法賦予審理法官裁量之刑罰權事項，法官行使此
    項裁量權，自得依據個案情節，參酌刑法第五十七條所定各
    款犯罪情狀之規定，於法定刑度內量處被告罪刑；除有逾越
    該罪法定刑或法定要件，或未能符合法規範體系及目的，或
    未遵守一般經驗及論理法則，或顯然逾越裁量，或濫用裁量
    等違法情事外，尚不得任意指摘其量刑違法，最高法院對此
    並著有八十年台非字第四七三號、七十五年台上字第七０三
    三號、七十二年台上字第六六九六號、七十二年台上字第三
    六四七號等判例可資參照，準此，法官量刑，如非有上揭明
    顯違法之情事，自不得擅加指摘其違法或不當，經查，原審
    審酌被告曾因施用毒品，經觀察、勒戒甚至遭法院判處罪刑
    確定，仍不知悔改，再次施用第二級毒品，無戒絕毒癮決心
    ，其先前固因施用毒品，甫經法院判處有期徒刑六月確定，
    姑念其施用毒品僅戕害自己身心健康，尚未危及他人，且本
    次施用毒品犯行僅有一次，犯後並坦承犯行，及其犯罪之動
    機、目的、智識程度、犯後態度等一切情狀，量處被告有期
    徒刑六月，並諭知易科罰金之折算標準，經核並無不合法，
    而衡諸施用第二級毒品罪之法定刑不過為三年以下有期徒刑
    ，罪刑甚輕，是原審量處上開刑期，也尚稱允當，而原審在
    量刑時，既已將檢察官列舉被告上揭毒品前科及累犯情形，
    一併考量在內，依上說明，亦難再憑此指摘其量刑過輕，綜
    上，本件上訴為無理由，應予駁回，爰判決如主文。
據上論斷，應依刑事訴訟法第四百五十五條之一第三項、第三百
六十八條，判決如主文。
本案經檢察官黃育仁到庭執行職務。
中    華    民    國   100    年    3     月    8     日
                刑事第四庭  審判長法  官  黃雅君
                                  法  官  劉瓊雯
                                  法  官  陳彥宏
以上正本證明與原本無異。
不得上訴。
                                  書記官  劉致芬
中    華    民    國   100    年    3     月    8     日